---
title: "R Notebook"
output: html_notebook
---


Ajustandod el directorio de trabajo

El archivo CSV se ubica intencionalmente en la misma ruta que el cuaderno R
Por lo anterior no es necesario cambiar el directorio de trabajo.
Se asigna a una variable 
```{r}
dataset_results <- read.csv("primary_results.csv")
dataset_results
```

Cargamos la librería deplyr
```{r}
library(dplyr)
```

1. Filtrar todos los datos de florida
```{r}
florida_results <- dataset_results %>%
  filter(state == "Florida")

florida_results
```

2. Utilice operadores lógicos (& and |), según corresponda:
```{r}
#2.1 Filtrar votos para los candidatos Hillary Clinton o Donald Trump
Clinton_Trump <- dataset_results %>%
  filter(candidate == "Hillary Clinton" | candidate == "Donald Trump")

Clinton_Trump

#2.2 Filtrar votos para el partido Demócrata y el condado Shelby
Shelby_Democrats <- dataset_results %>%
  filter(party == "Democrat" & county == "Shelby")

Shelby_Democrats

# 2.3.Filtrar votos para el estado de Alabama y que la cantidad de votos 
#     sea mayor a 15000
Alabama_Most <- dataset_results %>%
  filter(state == "Alabama" & votes > 1500)

Alabama_Most
```

3. Utilice la función select y arrange para el siguiente filtrado:
```{r}
# 3.1 Filtrar votos para el estado de Texas y el condado Denton, seleccionando
#     únicamente las columnas party, candidate, votes, luego ordene de forma
#     descendente por la columna votes.

TexasDenton_Selection <- dataset_results %>%
  filter(state == "Texas" | state == "Denton") %>%
  select(party, candidate, votes) %>%
  arrange(desc(votes))

TexasDenton_Selection
```

4. Utilice el verbo mutate y arrange para el siguiente filtrado:
```{r}
# 4.1 Filtrar por el partido Republicano, que el candidato sea Ted Cruz en el 
#     estado de Alaska, luego agregue una columna que se llame vote_count que sea
#     la división de votes por fraction_votes (votes/fraction_votes), finalmente
#     ordene de forma descendente por vote_count.

vote_count_selection <- dataset_results %>%
  filter(party == "Republican") %>%
  filter(candidate == "Ted Cruz") %>%
  filter(state == "Alaska" ) %>%
  mutate(vote_count = votes/fraction_votes) %>%
  arrange(desc(vote_count))

vote_count_selection

```

